# 受托加式节余材料

提问人：快枪 时间：2010-09-15 09:30:33
受托加工业务中对节余材料，有两种处理 1 、抵作加工费 则会计处理应作确认收入： 借：原材料 贷 主营业务收入（其他业务收入） 应交税费——应交增值税（销项税额） 2 、协议明确，无论材料节余多少，均留归受托加工企业，这个时候会计上应如何处理呢？确认主营业务收入或其他业务收入应不合适。是否可以按接受捐赠处理记入营业外收入，或按盘盈存货处理，先计待处理财产损溢后再冲减管理费用？

回答人：chenyiwei
回复 楼主 快枪 的帖子如果节余材料归受托方是一开始就在协议中约定的，则应当作为一个整体进行会计处理，也就是把归其所有的节余材料按市场公允价值确认为加工费收入的一部分，不宜单独确认为捐赠收入。因为这本来就是一笔一揽子业务，并非单独的捐赠／受赠业务，并不是真正的“无偿”。

回答人：chenyiwei
回复 藤椅 快枪 的帖子需要完整地看一下相关的委托加工协议。如果“材料的损耗委托企业很难掌控”，则委托方提供的材料的数量是既定的，是否要求加工出的成品的数量也是既定的？如果提供的原材料数量和要求提供的成品数量都是既定的，则受托方实际上需要承担加工过程中材料损耗不确定所带来的风险，这很可能已经不是一般意义上的委托加工。建议考虑受托方将其作为委托加工业务进行会计处理是否合适，是否需要将其视作材料购入和成品出售两笔业务分别进行处理？（就风险和报酬的承担而言，一般意义上委托加工业务的特征是：受托方不承担委托方所提供的材料和所加工出的成品的市场价格、数量等变动的风险以及滞销积压风险；受托方仅就其所收取的加工费所对应的辅料、工费等承担风险和报酬）